臺灣彰化地方法院刑事判決             100年度易字第1375號
公  訴  人  臺灣彰化地方法院檢察署檢察官
被      告  陳維謙
上列被告因竊盜案件，經檢察官提起公訴（100年度偵字第10739
號），被告於準備程序為有罪陳述，本院改依簡式審判程序審理
，判決如下：
    主  文
陳維謙犯踰越安全設備、侵入住宅竊盜罪，累犯，處有期徒刑柒
月。
    犯罪事實
一、陳維謙前因詐欺案，經本院以98年度簡字第529號刑事簡易
    判決判處有期徒刑5月，緩刑2年，上訴後，於民國98年6月2
    9日，經本院以98年度簡上字第126號刑事簡易判決駁回上訴
    確定（第1案）；因竊盜案，於98年10月1日，經臺灣基隆地
    方法院以98年度基簡字第856號刑事簡易判決判處有期徒刑6
    月確定（第2案）；因竊盜案件，於99年6月14日，經臺灣基
    隆地方法院以99年度基簡字第657號刑事簡易判決判處有期
    徒刑2月確定（第3案）。上揭第1案經臺灣基隆地方法院以9
    8年度撤緩字第50號刑事裁定撤銷其緩刑宣告，並經臺灣基
    隆地方法院以99年度聲字第121號刑事裁定就第1、2案定其
    應執行之刑為有期徒刑10月確定，經與第3案送監接續執行
    ，於100年10月17日縮短刑期假釋付保護管束出監，迄100年
    11月26日保護管束期滿未經撤銷，未執行之刑，以已執行論
    。詎仍不知悔改，其於100年12月13日凌晨5時許，行經彰化
    縣彰化市○○街16巷18號後面防火巷時，見同巷20號蘇興進
    住宅後方窗戶未鎖，有機可乘，即意圖為自己不法之所有，
    攀爬蘇進興住宅後方一樓窗戶，侵入蘇進興住處內竊取蘇興
    進置放在1樓桌上皮包內新台幣（下同）200元，得手後，再
    步行至2樓神明廳，即為蘇興進發覺當場逮捕報警，始知悉
    上情。
二、案經蘇興進訴由彰化縣警察局彰化分局報告臺灣彰化地方法
    院檢察署檢察官偵查起訴。
    理  由
一、按被告以外之人（包括證人、鑑定人、告訴人、被害人及共
    同被告等）於審判外之陳述雖不符刑事訴訟法第159條之1至
    之4等四條之規定，而經當事人於審判程序同意作為證據，
    法院審酌該言詞陳述或書面陳述作成時之情況，認為適當者
    ，亦得為證據；當事人、代理人或辯護人於法院調查證據時
    ，知有刑事訴訟法第159條第1項不得為證據之情形，而未於
    言詞辯論終結前聲明異議者，視為有前項之同意，同法第15
    9條之5定有明文。立法意旨在於傳聞證據未經當事人之反對
    詰問予以核實，原則上先予排除。惟若當事人已放棄反對詰
    問權，於審判程序中表明同意該等傳聞證據可作為證據；或
    於言詞辯論終結前未聲明異議，基於尊重當事人對傳聞證據
    之處分權，及證據資料愈豐富，愈有助於真實發見之理念，
    且強化言詞辯論主義，使訴訟程序得以順暢進行，上開傳聞
    證據亦均具有證據能力。查檢察官、被告對於本案卷內相關
    證人之證述、文書卷證資料，有何不得為證據之情形，並未
    於本院言詞辯論終結前聲明異議，且有關本案證人之證述、
    文書卷證資料經本院於審理期日逐一提示、朗讀，並告以要
    旨，檢察官及被告對證據資料均表示無意見，本院審酌相關
    證人證述筆錄製成、文書卷證資料取得，並無證據顯示有何
    違背程序規定情事，依據上揭說明，均應具有證據能力。
二、上開犯罪事實，迭據被告陳維謙於警詢、檢察官偵查中、本
    院準備程序及審理時坦承不諱，核與證人即告訴人蘇興進於
    警詢之證述相符。此外，並有彰化縣警察局彰化分局扣押物
    品目錄表、贓物認領保管單及照片4張附卷足稽，被告自白
    核與事實相符，自可採為認定事實之依據。本件事證明確，
    被告犯行，堪以認定，應依法論科。
三、按刑法第321條第1項第2款所謂「毀」係指毀損，稱「越」
    則指踰越或超越，祇要踰越或超越門扇、牆垣或安全設備之
    行為，使該門扇、牆垣或安全設備喪失防閑作用，即該當於
    前揭規定之要件。而該條所謂之「安全設備」，係指依社會
    通常觀念足認為防盜之設備而言，窗戶具有防盜之作用，應
    屬刑法第321條第1項第2款所定之其他安全設備（最高法院4
    5年台上字第1443號、55年台上字第547號等判例意旨參照）
    ，故被告踰越窗戶侵入蘇興進住處竊盜，核其所為，係犯刑
    法第321條第1項第2款、第1款之踰越安全設備侵入住宅竊盜
    罪。起訴書所犯法條欄記載為犯行法第321條第3款、第1款
    之踰越安全設備、侵入住宅竊盜罪嫌，該第3款顯係誤載，
    應予更正，附此敘明。被告前因詐欺案，經本院以98年度簡
    字第529號刑事簡易判決判處有期徒刑5月，緩刑2年，上訴
    後，於98年6月29日，經本院以98年度簡上字第126號刑事簡
    易判決駁回上訴確定（第1案）；因竊盜案，於98年10月1日
    ，經臺灣基隆地方法院以98年度基簡字第856號刑事簡易判
    決判處有期徒刑6月確定（第2案）；因竊盜案件，於99年6
    月14日，經臺灣基隆地方法院以99年度基簡字第657 號刑事
    簡易判決判處有期徒刑2月確定（第3案）。上揭第1案經臺
    灣基隆地方法院以98年度撤緩字第50號刑事裁定撤銷其緩刑
    宣告，並經臺灣基隆地方法院以99年度聲字第121號刑事裁
    定就第1、2案定其應執行之刑為有期徒刑10月確定，經與第
    3案送監接續執行，於100年10月17日縮短刑期假釋付保護管
    束出監，迄100年11月26日保護管束期滿未經撤銷，未執行
    之刑，以已執行論之事實，有臺灣高等法院被告前案紀錄表
    足稽，其於有期徒刑執行完畢5年內，故意再犯本件有期徒
    刑以上刑之罪，均為累犯，應加重其刑。
四、爰審酌被告前有多次竊盜前科，仍不知悔改，再次竊取被害
    人財物，雖所竊取之財物非鉅，但履犯不改，危害社會治安
    ，損害被害人財產權益，惟犯後坦承犯行、態度良好，暨考
    量其犯罪動機、目的、手段、智識程度與生活狀況等一切情
    狀，量處如主文所示之刑，以示懲儆。雖檢察官請求判處有
    期徒刑10月，惟本院慮及被告行竊所得僅200元，且已起獲
    發還被害人，被告犯罪所生實害尚非鉅大，若判處有期徒刑
    10月，顯屬過苛，故本院不受該求刑拘束，附此敘明。
據上論斷，應依刑事訴訟法第273條之1第1項、第299條第1項前
段，刑法第321條第1項第2款、第1款、第47條第1項，判決如主
文。
本案經檢察官陳顗安到庭執行職務。
中    華    民    國   100    年    12    月    30    日
                  刑事第四庭    法  官  陳義忠
以上正本證明與原本無異。
如不服本判決應於收受判決後10日內向本院提出上訴書狀，並應
敘述具體理由；其未敘述上訴理由者，應於上訴期間屆滿後20日
內向本院補提理由書（均須按他造當事人之人數附繕本）「切勿
逕送上級法院」。
告訴人或被害人對於判決如有不服具備理由請求檢察官上訴者，
其上訴期間之計算係以檢察官收受判決正本之日期為準。
中    華    民    國   100    年    12    月    30    日
                                書記官  吳曉玟
附錄本案論罪科刑法條全文：
中華民國刑法第321條
犯竊盜罪而有下列情形之一者，處 6 月以上、5 年以下有期徒
刑，得併科新臺幣 10 萬元以下罰金：
一、侵入住宅或有人居住之建築物、船艦或隱匿其內而犯之者。
二、毀越門扇、牆垣或其他安全設備而犯之者。
三、攜帶兇器而犯之者。
四、結夥三人以上而犯之者。
五、乘火災、水災或其他災害之際而犯之者。
六、在車站、埠頭、航空站或其他供水、陸、空公眾運輸之舟、
    車、航空機內而犯之者。
前項之未遂犯罰之。